【裁判字號】    98,交聲,421
【裁判日期】    980924
【裁判案由】    聲明異議
【裁判全文】
臺灣臺中地方法院交通事件裁定         98年度交聲字第421號
原處分機關  交通部公路總局臺中區監理所臺中市監理站
異  議  人
即受處分人  甲○○
上列受處分人因違反道路交通管理處罰條例案件，對於交通部公
路總局臺中區監理所民國97年12月31日所為之處分（裁監稽違字
第裁61-M00000000號），聲明異議，本院裁定如下：
    主    文
異議駁回。
    理    由
一、原處分機關略以：異議人即受處分人甲○○（下稱受處分人
    ）於民國97年11月15日13時24分許，在臺南縣永康市○○路
    與忠義街口，騎乘車牌號碼QWM-421 號輕型機車有「闖紅燈
    （由東向西）」之違規，而為警舉發。受處分人來電陳述擬
    提異議，原處分機關遂於97年12月31日以裁監稽違字第裁61
    -M00000000號裁決書，處以罰緩新臺幣（下同）1800元整，
    並記違規點數3 點，於法並無違誤等語。
二、聲明異議意旨略以：受處分人係闖越黃燈，且騎乘機車行至
    路口中間時，燈號由黃燈變為紅燈，因警員係跟在伊後方將
    之攔下，不知是否有看到伊穿越路口之全程，且本件並無用
    攝影機側錄，以增加取締之公信力，並無積極證據可以證明
    伊有闖紅燈云云。
三、按汽車駕駛人，行經有燈光號誌管制之交岔路口闖紅燈者，
    處新臺幣1800元以上5400元以下罰鍰。又按汽車駕駛人有道
    路交通管理處罰條例第53條之情形者，記違規點數3 點。道
    路交通管理處罰條例第53條第1 項、第63條第1 項第3 款分
    別定有明文。經查：
（一）受處分人確有於上揭時、地，騎乘車牌號碼QWM- 421號輕
      型機車，行經上開交岔路口之事實，為受處分人所不爭執
      ，復經本件交通違規舉發員警即臺南縣警察局永康分局復
      興派出所警員乙○○於本院訊問時結證明確，並有舉發違
      反道路交通管理事件通知單附卷可稽，堪信實在。
（二）受處分人雖以前揭情詞置辯，但經訊之證人乙○○係到庭
      結證稱：「（問：請陳述目擊受處分人違規情形？）當時
      我執行巡邏勤務，當時人在忠義街等待紅綠燈，我的位置
      在我繪製道路交通現場圖標記『忠義街』的街字下方轉角
      處，人在騎乘巡邏機車，在忠義街的停止線後方，等待紅
      燈準備右轉小東路，當時我前方沒有其他車輛擋住，當我
      的路口燈轉變為綠燈準備右轉時，受處分人就載一個女生
      從我前面騎過去，我就右轉攔下受處分人詢問他為何闖紅
      燈，我還請他回過頭看他的來向的停車線處，所有的車輛
      都等候在那邊只有他一個人騎過來，受處分人說他與後座
      的女生在聊天一時沒有注意到，我就依法告發，並且當場
      開單舉發，交由受處分人簽收．．．」、「（問：你的這
      個道路號誌變成綠燈到看到受處分人違規騎乘過來這中間
      經過多久時間？）我看到綠燈後有告知在我後方的巡邏同
      仁，巡邏箱在轉角處，不要騎錯了，所以從燈號變成綠燈
      大概三到五秒我才準備騎右轉，此時才看到受處分人違規
      騎乘，行經我面前，不過因為受處分人的速度不快，所以
      我覺得他可能是沒有注意才誤闖紅燈，我也有問受處分人
      說，你沒有看到我嗎，我當時穿制服，是線上巡邏，受處
      分人才告訴我，他是在跟後面的女生講話，一時沒有注意
      。」、「（問：對受處分人表示，他是闖黃燈，中途變號
      為紅燈，不是闖紅燈，有何意見？）．．．他這部分的解
      釋我沒有印象，受處分人有跟我解釋很多，說他不是當地
      人、後載的女生是昆山科大的學生等等，但是對於他說他
      是闖黃燈不是闖紅燈我沒有印象。我是綠燈後跟我後面的
      同仁已經講話了才開始要右轉，此時才發現受處分人違規
      闖紅燈，不是燈號一變換就馬上看到受處分人的違規行為
      。」、「（問：對於受處分人表示，台南縣市的警察在取
      締時都有用攝影機照相或攝影，但本件卻沒有，公信力不
      足，有何意見？）交通部有一些專案執行時才會有攝影的
      設備，肇事路口會架設攝影機於路口，我們是線上巡邏，
      不是負責定點勤務的執行，並沒有配給我們攝影或照相機
      。」等語，有本院訊問筆錄在卷可佐。又證人乙○○與受
      處分人素不相識，亦無宿怨，於執行公務期間，殊無故意
      誣陷受處分人之動機或必要性；況且，證人乙○○本身係
      公務人員，就所執行之取締勤務本當依法為之，倘有誣贓
      民眾之違法情事，即應承擔相關之行政責任，甚至刑事責
      任，尤以證人乙○○到院所陳，係於供前具結，若有虛偽
      ，即觸犯偽證罪名，對於證人乙○○之公職身分及自身權
      益影響甚鉅，衡諸情理，亦難想像證人乙○○何以要甘冒
      自己受行政處分或刑罰之危險，而故意構陷受處分人有上
      揭交通違規。而綜觀證人乙○○之上開證述，不僅核與臺
      南縣警察局永康分局於97年12月9 日函覆原處分機關之查
      處情形一致，且與一般警方舉發交通違規事件之實務經驗
      亦不相違，所證堪信實在，足以採信。
（三）據上，受處分人上開所陳，委不可採。從而，受處分人確
      有於上揭時、地，騎乘機車闖紅燈之交通違規情事，事證
      明確，堪予認定。是以原處分機關依道路交通管理處罰條
      例第53條第1 項、第63條第1 項第3 款規定，裁決受處分
      人罰鍰1800元，並記違規點數3 點，均於法有據，罰鍰金
      額亦屬妥適，本件聲明異議，為無理由，應予駁回。
四、據上論斷，應依道路交通管理處罰條例第87條第2 項、道路
    交通案件處理辦法第19條，裁定如主文。
中    華    民    國    98    年    9     月    24    日
                  交通法庭  法  官  莊嘉蕙
以上正本證明與原本無異。
如不服本裁定應於送達後五日內向本院提出抗告狀。
                            書記官  陳怡臻
中    華    民    國    98    年    9     月    24    日


司法院資訊處製作；財團法人民間司法改革基金會備份。
